hr-HR: Stil krilaca uloška: S krilcima; Bez krilaca; Ostalo
ro-RO: Tip de aripioare ale absorbantului: Cu aripioare; Fără aripioare; Altele
bg-BG: Стил на крилцата на превръзката: С крилца; Без крилца; Други
zh-TW: 護墊護翼樣式: 有護翼; 無護翼; 其他
vi: Kiểu cánh băng vệ sinh: Có cánh; Không cánh; Khác
ko: 패드 날개 스타일: 날개 있음; 날개 없음; 기타
pt-PT: Estilo de aba do absorvente: Com abas; Sem abas; Outro
sk-SK: Štýl krídielok vložky: S krídlami; Bez krídel; Iné
th: รูปแบบปีกผ้าอนามัย: มีปีก; ไม่มีปีก; อื่นๆ
da: Bindets vingestil: Med vinger; Uden vinger; Andet
fr: Protections à ailettes: Avec ailettes; Sans ailettes; Autre
pl: Styl skrzydełek podpaski: Ze skrzydełkami; Bez skrzydełek; Inne
tr: Ped kanat stili: Kanatlı; Kanatsız; Diğer
fi: Pikkuhousunsuojan siipien tyyli: Siivellinen; Siivetön; Muu
cs: Styl křidélek vložky: S křidélky; Bez křidélek; Jiné
el: Στυλ φτερών σερβιέτας: Με φτερά; Χωρίς φτερά; Άλλο
sl-SI: Slog krilc vložka: S krilci; Brez krilc; Drugo
lt-LT: Įkloto sparnelių stilius: Su sparneliais; Be sparnelių; Kita
ja: パッドウィングスタイル: 羽根つき; 羽根なし; その他
nl: Inlegkruis vleugelstijl: Met vleugels; Zonder vleugels; Andere
pt-BR: Estilo de aba do absorvente: Com abas; Sem abas; Outro
de: Binden-Flügelstil: Mit Flügeln; Ohne Flügel; Sonstiges
es: Estilo de alas de la almohadilla: Con alas; Sin alas; Otros
hu: Betétszárny stílusa: Szárnyakkal; Szárnyak nélkül; Egyéb
zh-CN: 护垫护翼样式: 护翼型; 无护翼型; 其他
ru: Тип крылышек прокладки: С крылышками; Без крылышек; Другой
nb: Bindvingestil: Med vinger; Uten vinger; Annet
en: Pad wing style: With wings; Without wings; Other
it: Stile delle ali dell'assorbente: Con ali; Senza ali; Altro
sv: Bindans vingestil: Med vingar; Utan vingar; Övrigt